【裁判字號】    89,易,921
【裁判日期】    890421
【裁判案由】    贓物
【裁判全文】
臺灣板橋地方法院刑事判決                          八十九年度易字第九二一號
    公  訴  人  臺灣板橋地方法院檢察署檢察官
    被      告  甲○○
右列被告因贓物案件，經檢察官提起公訴（八十九年度偵字第一九六０號)，本院判
決如左：
    主  文
甲○○無罪。
    理  由
一、公訴意旨略以：被告甲○○明知友人乙○○（業經臺灣桃園地方法院檢察署檢察
    官提起公訴）所販售之成衣一百五十餘件，係竊得之贓物，竟於民國八十八年十
    月中、下旬某日，在臺北縣三重市○○○路六五巷四九號住處內，以每件新臺幣
    一百二十元之賤價故買之，再以每件一百九十元之價格，在同市○○○路旁或河
    堤內跳蚤市場，販售予不特定人，嗣於同年十一月四日二十二時四十分許，為警
    持搜索票在其上開住處內查獲，並扣得尚未售出之贓物成衣六十餘件，因認被告
    涉有刑法第三百四十九條第二項之故買贓物罪嫌云云。
二、按犯罪事實應依證據認定之，無證據不得推定其犯罪事實；又不能證明被告犯罪
    者，應諭知無罪之判決；刑事訴訟法第一百五十四條及第三百零一條第一項分別
    定有明文。
三、訊據被告甲○○對於其受託轉售上開成衣一節，固坦承不諱，惟堅決否認有故買
    贓物犯行，辯稱：伊係受友人乙○○請託轉賣上開成衣之際，乙○○僅告知該批
    成衣係先前出售剩餘者，伊並不知悉該等成衣為贓物等語。經查：上開成衣係乙
    ○○所竊取者，惟乙○○委請被告轉賣之際，僅告知該批成衣係友人先前未售完
    之餘貨，被告並不知悉該等成衣來源有異等情，業據證人乙○○到庭結證屬實，
    核與被告所辯情節相符，是乙○○將上開成衣交予被告之際，既已託詞隱匿該等
    成衣之確實來源，則被告當時在主觀上是否具有贓物之認識，已非無疑；且因被
    告係於跳蚤市場從事攤販業務，乙○○始委請被告轉售該批成衣，同時因該批成
    衣之貨色新舊雜陳，乙○○乃未特別就出售價格為何等指示等節，復據證人乙○
    ○到庭結證屬實，是乙○○委請被告轉售上開成衣之過程尚屬正常，並無何等顯
    違交易常規之情形，亦難認被告於受託轉賣過程中有認知或可得認知該批成衣為
    贓物之情事；再揆諸常理，一般成衣貨品並無明確之資料或證明文件，可供辨識
    其明確來源，於跳蚤市場出售之新舊雜陳成衣貨品，尤無從自其外觀判別是否具
    有合法來源，準此，自無從僅憑被告受託持上開成衣赴跳蚤市場販售之客觀事態
    ，驟然推論其主觀上具有明知該等成衣來源有異之贓物認識。綜上所述，被告在
    主觀上既無贓物之認識，縱令在客觀上有受託轉售上開成衣之事實，亦與刑法第
    三百四十九條第二項故買贓物罪之構成要件不合，自無從認其涉有該項罪責。此
    外，復查無其他積極證據足資證明被告有公訴意旨所指之故買贓物犯行，揆諸前
    揭規定，要屬不能證明其犯罪，爰為無罪之諭知。
據上論斷，應依刑事訴訟法第三百零一條第一項，判決如主文。
本案經檢察官張云綺到庭執行職務
中      華      民      國      八十九      年    四      月   二十一   日
                                      臺灣板橋地方法院刑事第二庭
                                          法  官  王  屏  夏
右正本證明與原本無異
如不服本判決應於判決送達後十日內向本院提出上訴狀
                                          書記官  楊  璧  華
中      華      民      國      八十九      年    五      月     八     日


司法院資訊處製作；財團法人民間司法改革基金會備份。
